臺灣高等法院刑事判決　　　　　　100年度上更(一)字第199號
　上　訴　人
　即　被　告　羅濟禎
選任辯護人　林宛怡律師
　　　　　　蔡銘書律師
上列上訴人因違反毒品危害防制條例案件，不服臺灣板橋地方法
院99年度訴字第622號，中華民國100年1月4日第一審判決（起訴
案號：98年度偵字第31021 號），提起上訴，經判決後，由最高
法院發回更審，本院判決如下：
    主  文
原判決關於其附表一編號１、２、４所示販賣第二級毒品，暨所
定執行刑部分，均撤銷。
羅濟禎明知為禁藥，而轉讓，累犯，處有期徒刑拾月。未扣案配
置門號0000000000號之NOKIA牌行動電話壹具（不含SIM卡）沒收
。
其他被訴部分（即原判決附表一編號１、４），均無罪。
    事  實
一、羅濟禎前於民國（下同）94年間，因施用毒品案件，經臺灣
    板橋地方法院94年度訴字第1667號判決判處有期徒刑8 月，
    上訴後，經本院以95年度上訴字第461 號判決上訴駁回確定
    ；95年間，復因施用毒品案件，經臺灣板橋地方法院95年度
    訴字第2318號判處有期徒刑1 年確定，上開二罪，嗣經同院
    於96年7 月24日以96年度聲減字第2959號裁定減刑並定其應
    執行刑為有期徒刑8月確定，於95年6月26日入監執行，迄96
    年7 月28日執行完畢。又因施用毒品案件，經臺灣板橋地方
    法院於96年8 月24日以95年度簡字第5057號判決判處有期徒
    刑6月，減為有期徒刑3月確定；復於96年間，再因施用毒品
    案件，經臺灣板橋地方法院97年度簡字第107 號判決判處有
    期徒刑5月確定，上開2罪並經同院定其應執行刑有期徒刑 7
    月確定，於97年12月15日因徒刑易科罰金執行完畢。詎羅濟
    禎猶不知悔改，明知安非他命為政府公告禁止使用之物，係
    毒品危害防制條例所列管之第2 級毒品，亦係藥事法規定之
    禁藥，依法不得轉讓、持有，竟基於轉讓禁藥即第二級毒品
    安非他命之犯意，因林家正毒癮難耐，先後於98年4 月11日
    晚上11時9分34秒許及翌日凌晨2時17分許，以0000000000號
    行動電話門號撥打羅濟禎所使用門號0000000000號之行動電
    話，探詢有無安非他命可供使用，並約定在羅濟禎位於新北
    市○○區○○路302巷1弄19號2樓202室住處會面，林家正隨
    即於同日凌晨2 時17分許後之某時，前往上址，由羅濟禎將
    其持有之安非他命1小包，無償轉讓供林家正1次施用（毒品
    重量不明，惟因僅可供1 次施用，尚無證據證明已達毒品危
    害防制條例第8條第6項所定加重之標準）。嗣因警對羅濟禎
    以其所有NOKIA行動電話機具搭配第三人所有之門號0000000
    000 號行動電話（原判決誤繕為門號0000000000號）實施通
    訊監察後，始循線查悉上情。
二、案經臺北市政府警察局移送臺灣臺北地方法院檢察署呈請臺
    灣高等法院檢察署檢察長核轉臺灣板橋地方法院檢察署檢察
    官偵查起訴。
    理  由
壹、證據能力：
    按傳聞法則之重要理論依據，在於傳聞證據未經當事人之反
    對詰問予以核實，乃予排斥，惟若當事人已放棄對原供述人
    之反對詰問權，於法院審判時表明同意該等傳聞證據可作為
    證據，基於證據資料愈豐富，愈有助於真實發現之理念，並
    貫徹刑事訴訟法修法加重當事人進行主義之精神，確認當事
    人對於證據能力有處分權之制度，傳聞證據經當事人同意作
    為證據，法院認為適當者，亦得為證據。另當事人於調查證
    據時，對於傳聞證據表示「沒有意見」、「對於證據調查無
    意見」，而未於言詞辯論終結前聲明異議，應視為已有將該
    等傳聞證據採為證據之同意，此刑事訴訟法第159條之5定有
    明文。是以下所引證據，經本院當庭提示，檢察官、上訴人
    即被告及辯護人均無意見，且未於言詞辯論終結前聲明異議
    ，本院審酌該等證據作成之情況，認為適於為本件認定事實
    之依據，依刑事訴訟法第159 條之5第2項規定，應具有證據
    能力，該得採為證據，合先說明。
貳、有罪部分
一、上揭犯罪事實，業據上訴人即被告羅濟禎於警詢及本院本審
    審理時坦承不諱在卷，依被告於警詢時供承：98年4 月11日
    晚上11時9 分34秒許林家正打給我所使用之0000000000號行
    動電話，是要問我還有沒有安非他命，他要過來我住處施用
    安非他命，我沒有賣給他。林家正後來到我家施用安非他命
    毒品，是我無償提供給他施用的云云（見98年度偵字第2324
    3號卷第6頁），嗣於本院本審審理時供承：98年4 月11日林
    家正打電話給我，是要問有沒有安非他命能施用，我說有，
    他就來我住處，我請他吸食安非他命一次，沒有向他拿錢云
    云（見本院審判筆錄第4 頁），核與證人林家正於原審法院
    審理時證稱：（檢察官問：98年4月11日晚上11時9分34秒許
    、98年4月12日2時17分56秒許之監聽譯文，該兩通電話是否
    有跟被告拿安非他命？）有。數量我忘記了。是去他租屋處
    拿的。... 跟被告拿的時候，我跟他說我要吸，他就給我。
    ... 被告沒有跟我收錢，他是請我吃云云（見原審卷一第80
    頁至82頁）尚能相符，復參諸卷附被告所持用門號為000000
    0000號行動電話，與證人林家正所持用門號為0000000000號
    之行動電話、於98年4月11日晚上11時9分34秒許之監聽譯文
    內容：證人林家正：「濟公，我家正，還有東西嗎？」被告
    ：「還有」，證人林家正：「要去哪裡找你？」被告：「一
    樣」，證人林家正：「好好，OK」；於98年4 月12日凌晨 2
    時17分56秒許之監聽譯文內容：證人林家正：「濟公，我到
    了，在樓下」，被告：「好」，有該通訊監聽譯文內容在卷
    可參（見98年度偵字第23243 號卷第17頁），足見證人林家
    正確有於上揭時地先以電話、並以暗語詢問被告是否有「東
    西」後，並至被告住處之事實，堪認被告、證人林家正上開
    所述尚非虛妄，堪認，被告確有於98年4月12日凌晨2時17分
    許後之某時，在其位於新北市○○區○○路302巷1弄19號 2
    樓202室住處，無償轉讓安非他命予林家正1次。
二、至公訴人認被告於98年4月12日凌晨2時17分許通聯後某時，
    在其位於新北市○○區○○路302巷1弄19號2樓202室住處，
    交付安非他命予證人林家正，係構成販賣第二級毒品罪嫌云
    云。惟查，證人林家正於警詢時僅稱：98年4 月15日有向綽
    號「濟公」之被告購買毒品云云（見98年度偵字第23243 號
    卷第14頁），並未指稱有於98年4 月12日向被告購買毒品乙
    事（至被告被訴於98年4 月15日販賣毒品予林家正之犯行即
    原判決附表一編號3 部分，業經被告於本院撤回上訴確定在
    案）；又證人林家正於偵查中證稱：我的毒品來源是羅濟禎
    。（問：你跟羅濟禎拿毒品的時地？）板橋，警詢說的地方
    ，拿過一次安非他命，98年4月15日。（問：為何你在98年4
    月11日打電話給羅說要拿毒品，4 月12日凌晨又打電話給羅
    說「我到了，在樓下。」，4 月15日又有要拿毒品的對話？
    ）那大概是拿兩次，監聽譯文裡有，那就是有云云（見98年
    度偵字第31021號卷第16 頁）；嗣於原審法院審理時則證稱
    ：被告並未販賣毒品給我，也沒有跟我收錢。 ...（問：是
    否還記得交易時交談的內容或是細節？）不記得云云（見原
    審卷一第80頁、第83頁），細譯證人林家正上揭於偵查中所
    述，證人林家正僅稱有向被告拿毒品乙事，而就其是否有向
    被告買賣安非他命之細節（如：毒品數量、交易價格、約定
    地點、交易方式等），則無提及，證人林家正究有無與被告
    於上揭時地達成買賣毒品之「合意」，暨有無交付被告「買
    賣價金」，均有未明，而卷附上開被告所持用門號為000000
    0000號行動電話通聯記錄譯文，至多僅能證明證人林家正有
    以其持用之0000000000號行動電話聯繫被告，並於電話中以
    暗語詢問被告是否有「東西」等情，至被告與證人林家正嗣
    後是否確有為毒品交易，即無從證明，綜上，被告既堅詞否
    認有上揭販賣毒品安非他命予證人林家正之情，而依證人林
    家正上揭證述及卷附上開通訊監察譯文內容，復無從證明被
    告有收受價金、獲取利益之販賣毒品營利之犯行，此外，復
    查無其他證據足資證明證人林家正有交付金錢予被告作為本
    次交付安非他命之對價，檢察官指訴被告於上開時地販賣安
    非他命予林家正之犯行，即無從證明。故本件檢察官提出之
    證據，僅能證明被告有於上揭時地轉讓毒品安非他命予證人
    林家正，並無法證明被告於交付安非他命之際，有收受代價
    ，是尚難逕以販賣第2級毒品罪相繩。
  綜上，被告上揭自白堪認與事實相符，事證明確，被告於98年
  4月12日轉讓安非他命1次予證人林家正之犯行，堪以認定，應
  依法論科。
三、按安非他命業經行政院衛生署75年7月11日衛署藥字第59762
    7 號公告禁止使用，屬藥事法規定之禁藥，亦同時屬毒品危
    害防制條例第2條第2項第2款所定之第2級毒品，依法不得轉
    讓。又按藥事法第83條第1項係於93年4月21日修正公佈，同
    年月23日施行，為毒品危害防制條例之後法，且藥事法第83
    條第1項之法定刑為7年以下有期徒刑，得併科500 萬元以下
    罰金，與毒品危害防制條例第8條第2項之法定刑為6月以上5
    年以下有期徒刑，得併科70萬元以下罰金相較，自以藥事法
    第83條第1 項之法定刑為重，參以毒品之範圍尚包括影響精
    神物質與其製品，而藥事之管理，亦非僅止於藥品之管理，
    毒品危害防制條例與藥事法二者，並無必然之特別法與普通
    法關係。故除有轉讓之第二級毒品達毒品危害防制條例第 8
    條第6 項之一定數量，經依法加重後之法定刑較藥事法第83
    條第1項之法定刑為重之情形外，因藥事法第83條第1項為後
    法，且為重法，應優先適用藥事法處罰（最高法院96年度台
    上字第3582號判決意旨參照）。又毒品危害防制條例第8 條
    第6項規定，轉讓毒品達一定數量者，加重其刑至1/2，其標
    準由行政院定之。依行政院於93年1月7日發布之「轉讓持有
    毒品加重其刑之數量標準」第2 條規定：「轉讓、持有毒品
    達一定數量者，加重其刑至1/2 ，其標準如下：…二、第二
    級毒品：淨重10公克以上。…」。本件被告轉讓予林家正之
    安非他命數量不明，且僅足供林家正1 次施用，依罪疑唯輕
    、有利被告原則，應認被告轉讓安非他命之數量未達毒品危
    害防制條例第8條第6項、轉讓持有毒品加重其刑之數量標準
    第2 條所規定加重其刑之淨重，揆諸前揭說明，被告轉讓安
    非他命之行為，應係犯藥事法第83條第1 項之轉讓禁藥罪。
    公訴意旨漏未斟酌上情，認被告所犯係毒品危害防制條例第
    4 條第2項之販賣第2級毒品罪，容有未洽，惟其起訴之基本
    事實同一，本院自應併予審理，並變更其起訴法條。又按持
    有安非他命之行為與轉讓行為同為實質上一罪之階段行為，
    高度之轉讓行為既已依藥事法加以處罰，依法律適用完整性
    之法理，其低度之持有安非他命行為，自不能再行割裂適用
    毒品危害防制條例加以處罰（最高法院82年度台上字第4076
    號、第6613號判決意旨參照），而藥事法對於持有禁藥之行
    為未設有處罰規定，故就被告持有安非他命之低度行為，不
    另予處罰，附此敘明。又被告有事實欄所載犯罪科刑及執行
    完畢之紀錄，有本院被告全國前案紀錄表乙份在卷可稽，其
    於有期徒刑執行完畢5 年以內，故意再犯本件有期徒刑以上
    之罪，為累犯，應依刑法第47條第1 項加重其刑。另有關被
    告轉讓安非他命部分，既已因法規競合之關係，優先適用藥
    事法第83條第1 項之規定論罪，已如前述，基於法律適用一
    致性，除有特別規定外，不得割裂適用。又藥事法並無轉讓
    毒品者，於偵查及審判中自白應減輕其刑之特別規定，自無
    割裂適用毒品危害防制條例第17條第2 項減輕其刑之餘地（
    最高法院99年度台上字第6586號、99年度台上字第4426號、
    99年度台上字第1534號、99年度台上字第1367號、99年度台
    上字第630號判決意旨參照）。
四、原審對被告上開部分予以論罪科刑，固非無見，惟查：被告
    羅濟禎就此部分所犯為藥事法第83條第1 項之轉讓禁藥罪，
    原判決漏未審酌，變更起訴法條，認被告係犯同條例第4 條
    第2 項、第6項之販賣第2級毒品未遂罪，其法律見解容有未
    洽，被告上訴意旨否認有此部分販賣第2 級毒品予林家正之
    犯行，為有理由，自應由本院將原判決關於被告此部分販賣
    第2級毒品予林家正（即如原判決附表一編號2所示販賣第2
    級毒品未遂部分）及定執行刑部分，均撤銷改判。爰審酌被
    告羅濟禎之素行、犯罪之動機、目的、手段，將毒品安非他
    命轉讓予他人施用，戕害他人身心健康，因而所致生之危害
    ，惟犯罪後坦承部分犯行，態度良好等一切情狀，量處有期
    徒刑10月。而按科刑判決所適用之法律，無論係對主刑、從
    刑或刑之加重、減輕、免除等事項，除法律別有規定外，均
    應本統一性及整體性之原則而為適用，不容與主刑所適用之
    法律任意割裂，適用其他法律（最高法院著有90年度臺上字
    第4526號判決可資參照）。本案既已依藥事法第83條第1 項
    之規定對被告論處罪刑，即無從割裂適用毒品危害防制條例
    第19條規定，就供犯罪所用之物諭知沒收。本件未扣案門號
    為0000000000號之NOKIA 廠牌行動電話機具1支（不含SIM卡
    ），係被告所有供其與證人林家正聯繫轉讓毒品所用之物，
    此據被告於本院本審審理時供承在卷（見本院審判筆錄第 5
    頁），並有上開通聯記錄譯文在卷可參，雖該行動電話機具
    1支（不含SIM卡）未扣案，惟既無證據證明已滅失，上開行
    動電話機具（不含SIM 卡）仍應依刑法第38條第1項第2款之
    規定宣告沒收。至上開行動電話內附之門號0000000000號SI
    M卡1張，因申請登記名義人並非被告，業據被告供述明確（
    見本院本審之審判筆錄第5 頁），復有手機資料查詢單附本
    院本審卷可稽，自無從認定係屬被告所有，不予諭知沒收，
    附此敘明。
、無罪部分
一、公訴意旨另以：被告羅濟禎明知安非他命係屬毒品危害防制
    條例第2 條第2項第2款所規定之第二級毒品，不得非法販賣
    ，竟仍基於販賣第二級毒品安非他命之犯意，以其持用之00
    00000000號行動電話與林家正持用之0000000000號、或0000
    000000號行動電話門號聯絡後，於附表所示之時、地，販賣
    安非他命與林家正。因認被告就附表所為，均係犯毒品危害
    防制條例第4條第2項之販賣第二級毒品安非他命罪嫌云云。
二、按犯罪事實應依證據認定，無證據不得認定犯罪事實；又不
    能證明被告犯罪者，應諭知無罪之判決，刑事訴訟法第 154
    條第2 項、第301條第1項分別定有明文。又事實之認定，應
    憑證據，如未能發現相當證據，或證據不足以證明，自不能
    以推測或擬制之方法，為裁判基礎；且認定不利於被告之事
    實須依積極證據，苟積極證據不足為不利於被告事實之認定
    時，即應為有利於被告之認定（最高法院40年台上字第86號
    、30年上字第816 號判例意旨參照）。次按施用毒品者，其
    所稱向某人購買之供述，須補強證據以擔保其供述之真實性
    。良以施用毒品者其供述之憑信性本不及於一般人，況施用
    毒品者其供出來源，因而破獲者，法律復規定得減輕其刑，
    其有為偵查機關誘導、或為邀輕典而為不實之陳述之可能，
    其供述之真實性自有合理之懷疑。是我國最高法院一貫之見
    解，認施用毒品者關於其向某人購買毒品之供述，必須補強
    證據佐證，以擔保其供述之真實性，俾貫澈刑事訴訟無罪推
    定及嚴格證明之基本原則。而所謂補強證據，指其他有關證
    明施用毒品者之關於毒品交易之供述真實性之相關證據而言
    ，必須與施用毒品者關於毒品交易之供述，具有相當程度之
    關連性，而足使一般人對施用毒品者關於毒品交易之供述，
    並無合理之懷疑存在，而得確信其為真實，始足當之（最高
    法院94年度臺上字第2033號判決意旨參照）。又關於施用毒
    品者其所稱向某人購買毒品之供述，必須補強證據佐證，係
    指毒品購買者之供述縱使並無瑕疵，仍須補強證據佐證而言
    ，以擔保其供述之真實性。若毒品購買者之供述證據，本身
    已有重大瑕疵，依嚴格證明之法則，苟已無法憑為犯罪事實
    之認定時，自無再論補強證據之必要，其理甚明（最高法院
    95年度臺上字第6850號判決意旨可為參照）。
三、本件公訴人認被告羅濟禎涉有此部分販賣毒品安非他命罪嫌
    ，無非係以被告於偵查中之供述、證人林家正於警詢及偵查
    中之證述及門號0000000000號行動電話通訊監察譯文等為其
    主要論據。訊據被告羅濟禎於本院本審審理時堅詞否認有上
    揭販賣毒品安非他命予林家正之犯行，辯稱：98年4 月11日
    林家正打電話找我，是要我請他吸食安非他命，但是他後來
    沒有來找我。98年4 月18日，我與林家正有電話連絡，我們
    相約一起出去，要做什麼事情我忘記了，但並不是要賣毒品
    給他云云。
四、經查：
    證人林家正於偵查中固證稱：我的毒品來源之一是羅濟禎，
    是用電話，就是監聽譯文的電話與被告聯絡拿毒品。（問：
    為何你在98年4月11日打電話給羅說要拿毒品，4月12日凌晨
    又打電話給羅說「我到了，在樓下。」，4 月15日又有要拿
    毒品的對話？）那大概是拿兩次，監聽譯文裡有，那就是有
    。（問：據監聽譯文顯示，4 月18日、4月20日、4月22日也
    有拿毒品，意見？）那應該也都是有，持續期間就是4 月份
    。每次都是去被告之前板橋住處拿云云（見98年度偵字第31
    021 號卷第15至17頁），惟於原審法院審理時則證稱：我需
    要毒品時會打電話跟被告拿毒品。被告是請我吃，沒有跟我
    收錢。...（問：98年4 月11日下午7時29分51秒許之監聽譯
    文，該通電話是否有跟被告拿安非他命？）我忘記有沒有拿
    到安非他命。...（問：98年4 月18日下午1時45分46秒許之
    監聽譯文，該通電話是否有跟被告拿安非他命？）我忘記了
    。...（提示98年4月11日下午7時29分51秒許、98年4月11日
    下午11時9 分34秒許、98年4月12日凌晨2時17分56秒許之通
    訊監察譯文，這三通電話後是否都有拿到毒品？）我沒有辦
    法確認。 ...（問：是否還記得交易時交談的內容或是細節
    ？）不記得...（問：就檢察官問你98年4 月18日、4月20日
    、4 月22日之監聽譯文，問你是否有拿毒品，你當時回答應
    該也都是有，你是印象中每次都有拿嗎？）那時候是憑記憶
    在講。（問：當時是否能確定上開監聽譯文內容拿了幾次？
    ）我不記得了云云（見原審卷一第80至84頁、第89至93頁）
    ，互核證人林家正上揭所述，固均稱被告羅濟禎為其毒品來
    源之一，惟嗣於原審法院審理時則否認有向被告購買毒品乙
    事，而細譯證人林家正上揭於偵查中所述，證人林家正係經
    檢察官提示98年4月11日、4月18日等日期之通訊監察譯文內
    容後，始稱：「大概」是拿兩次，監聽譯文裡有，那就是有
    ，「應該」也是有拿毒品等語，參諸證人林家正嗣於原審法
    院審理時證稱沒有辦法確認與被告電話之後，是否都有拿到
    毒品云云，已難認證人林家正於上開日期（即附表所示公訴
    人指訴被告販賣毒品之98年4月11日及4月18日）確有向被告
    拿到毒品乙情，再者，證人林家正復均未提及如何向被告買
    賣安非他命之細節（如：毒品數量、交易價格、約定地點、
    交易方式等），且依卷附98年4月11日及4月18日之通訊監察
    譯文內容復無從察知被告與證人林家正已於電話中達成買賣
    毒品之協議（詳後述），則證人林家正究有無與被告於上揭
    時地達成買賣毒品之「合意」，暨有無交付被告「買賣價金
    」，實均有未明。而卷附上開被告所持用門號為0000000000
    號行動電話，於98年4月11日晚上7時29分51秒許與證人林家
    正所持用之門號0000000000號行動電話之通訊監察譯文內容
    為：證人林家正：「濟公，我家正，方便嗎？」，被告：「
    有啊」，證人林家正：「要去哪裡找你？」，被告：「我過
    一個小時會回到家，或是板橋民生路『非常機車』你知不知
    道？」，證人林家正：「『非常機車』我知道啊」，被告：
    「我差不多20分鐘到那裡啦」，證人林家正：「好。」（見
    98年度偵字第23243 號卷第16頁），並無從證明被告與證人
    林家正於上開時間有以電話聯繫毒品交易乙事，另98年4 月
    18日下午1時45分46秒許與證人林家正所持用之門號0000000
    000 號行動電話之通訊監察譯文內容為：被告：「你不是要
    來」，證人林家正：「對啊，我現在人在臺北市」，被告：
    「好啦」，證人林家正：「還是你要過來」，被告：「那天
    那裡哦～不要不要」，證人林家正：「不然也有別的地方」
    ，被告：「我在家等你好了啦」，證人林家正：「好」（見
    98年度偵字第23243 號卷第19頁），亦無從證明被告與證人
    林家正於上開時間有以電話聯繫毒品交易或證人林家正嗣後
    是否確有依約與被告碰面等情，上開通訊監察譯文內容至多
    僅能證明證人林家正有以其持用之0000000000號、00000000
    00號行動電話聯繫被告，並無從據以佐證證人林家正上揭於
    偵查中指證述有向被告拿取毒品乙事，綜上，被告既堅詞否
    認有於98年4月11日及98年4月18日販賣毒品安非他命予證人
    林家正之情，而依證人林家正上揭證述及卷附上開通訊監察
    譯文內容，復無從證明被告與證人林家正有於電話中達成買
    賣毒品之「合意」或被告確有交付毒品予證人林家正等情，
    檢察官指訴被告於上開時地販賣毒品安非他命予林家正之犯
    行，即無從證明。
  綜上所述，檢察官所舉上開之證據猶有合理之懷疑，自無從使
  本院形成被告羅濟禎有罪心證之確信，此外並查無何積極證據
  足資證明被告涉有公訴人所指之如附表所示販賣第2 級毒品之
  犯行，核諸前揭說明，被告羅濟禎此部分犯罪尚屬不能證明，
  自應為無罪之諭知，原審就此疏未詳加調查，細心勾稽，遽認
  被告雖無證據證明被告與證人林家正嗣後有完成交易，惟被告
  與證人林家正確已達成毒品交易之合意，而認被告就被訴如附
  表所示之行為，均應成立毒品危害防制條例第4 條第6項、第2
  項之販賣第2 級毒品未遂罪，並予論罪科刑，尚有未恰，被告
  執此提起本件上訴，為有理由，是原判決關於被告被訴如附表
  所示販賣第二級毒品部分【即原判決附表一編號１、４】部分
  既有可議，自應由本院將此部分予以撤銷，改判被告此部分被
  訴販賣第2級毒品，均無罪。
據上論斷，應依刑事訴訟法第369條第1項前段、第364條、第299
條第1 項前段、第300條、第301條第1項，藥事法第83條第1項，
刑法第11條前段、第47條第1 項、第38條第1項第2款，判決如主
文。
本案經檢察官沈世箴到庭執行職務。
中    華    民    國    100    年    8    月    10    日
                  刑事第八庭審判長法  官  張傳栗
                                  法  官  黃斯偉
                                  法  官  劉嶽承
以上正本證明與原本無異。
如不服本判決，應於收受送達後10日內向本院提出上訴書狀，其
未敘述上訴之理由者並得於提起上訴後10日內向本院補提理由書
（均須按他造當事人之人數附繕本）「切勿逕送上級法院」。
                                  書記官  何仁崴
中    華    民    國    100    年    8    月    10    日
附錄：本案論罪科刑法條全文
藥事法第83條第1 項
明知為偽藥或禁藥，而販賣、供應、調劑、運送、寄藏、牙保、
轉讓或意圖販賣而陳列者，處7年以下有期徒刑，得併科新臺幣5
百萬元以下罰金。
附表：
 ┌─┬────┬────┬───────────┬───────────┐
 │編│時    間│地    點│經    過              │備    註              │
 │號│        │        │                      │                      │
 ├─┼────┼────┼───────────┼───────────┤
 │1 │98年4月1│臺北縣板│羅濟禎以門號0000000000│即原判決附表一編號１  │
 │  │1日晚上7│橋市民權│供林家正以其持用之門號│                      │
 │  │時29分許│路302巷1│0000000000聯絡後，於左│                      │
 │  │通聯後某│弄19號2 │開時、地，以1公克安非 │                      │
 │  │時      │樓202室 │他命3000元之代價，販賣│                      │
 │  │        │        │1至3公克安非他命與林家│                      │
 │  │        │        │正。                  │                      │
 ├─┼────┼────┼───────────┼───────────┤
 │2 │98年4月 │同  上  │羅濟禎以門號0000000000│即原判決附表一編號４  │
 │  │18日下午│        │供林家正以其持用之門號│                      │
 │  │1時45分 │        │0000000000聯絡後，於左│                      │
 │  │許通聯後│        │開時、地，以1公克安非 │                      │
 │  │某時    │        │他命3000元之代價，販賣│                      │
 │  │        │        │1至3公克安非他命與林家│                      │
 │  │        │        │正。                  │                      │
 └─┴────┴────┴───────────┴───────────┘